　　　　　　　臺灣板橋地方法院交通事件裁定
　　　　　　　　　　　　　　　　　 100年度交聲字第4001號
原處分機關　交通部公路總局臺北區監理所板橋監理站
異　議　人
即受處分人　楊秀珠
上列受處分人因違反道路交通管理處罰條例案件，對於交通部公
路總局臺北區監理所板橋監理站於民國100 年11月3 日所為板監
裁字第裁41-AO0000000號處分不服，聲明異議，本院裁定如下：
    主  文
異議駁回。
    理  由
一、原處分機關略以：異議人即受處分人楊秀珠所有車牌號碼FE
    3-715 號重型機車，於民國100 年9 月30日15時45分許，在
    臺北市○○區○○街75號前，因「在人行道設有禁止停車標
    誌之處所停車」之違規，經警拍照存證後，為臺北市政府警
    察局松山分局民有派出所員警填製北市警交大字第AO000000
    0 號違反道路交通管理事件通知單（下稱舉發通知單）逕行
    舉發，原處分機關乃依道路交通管理處罰條例第56條第1 項
    第4 款規定，裁處異議人罰鍰新臺幣（下同）600 元在案。
二、聲明異議意旨略以：違規地點並非異議人停車處，異議人停
    車地點為私人土地，且旁邊因工地施工而將停車位佔用，致
    用路人無法停車；再者，異議人停車地點並無設置禁止停車
    之標誌，為此聲明異議，請求撤銷原處分云云。
三、按人行道係指為專供行人通行之騎樓、走廊，及劃設供行人
    行走之地面道路，與人行天橋及人行地下道，道路交通管理
    處罰條例第3 條第3 款有明文規定；次按人行道不得臨時停
    車；又禁止臨時停車處所不得停車；復設有禁止停車標誌、
    標線之處所不得停車，交通安全規則第111 條第1 項第1 款
    、第112 條第1 款、第4 款分別定有明文。復按汽車駕駛人
    停車時，在設有禁止停車標誌、標線之處所停車，處新臺幣
    600 元以上1,200 元以下罰鍰，道路交通管理處罰條例第56
    條第1 項第4 款亦規定甚明。又前所謂汽車，依同條例第3
    條第8 款規定，包括機器腳踏車。
四、經查：
(一)、異議人所有之車牌號碼FE3-715 號重型機車，於100 年9 月
    30日15時45分許，因停放於設有禁止停車標誌之臺北市○○
    區○○街75號前之人行道上，為警拍照採證後逕行舉發之事
    實，有臺北市政府警察局北市警交大字第AO0000000 號舉發
    違規通知單1 紙、舉發違規之採證照片1 張在卷可查，堪以
    認定。
(二)、按人行道係專供行人行走之處，倘於該處臨時停車或停車，
    勢將妨礙行人通行之順暢，是除道路主管機關視人行道寬度
    或斟酌各路段設置必要性等情況，於人行道劃設之機慢車停
    放區外，任何駕駛人或用路人均不得恣意將車輛停放於人行
    道上，從而，人行道本即不待主管機關劃設或設置標線、標
    誌以明示禁止駕駛人或用路人為上開行為，若主管機關有所
    劃設或設置者，亦僅具再次提醒、督促駕駛人或用路人，注
    意法律明文禁止在人行道臨時停車或停車之作用，此由上揭
    交通安全規則第111 條第1 項第1 款規定，並未以設置禁止
    停車標誌為要件，亦可明悉。
(三)、異議人雖以上開情詞置辯，惟查，異議人違規地點係人行道
    ，非為私人土地，且現場設有騎樓人行道禁止停車標誌告示
    牌，此經原舉發機關以100 年11月23日北市警松分交字第10
    032266200 號函覆本院敘明綦詳，復觀諸前揭採證照片1 幀
    及上開函文所附之禁止停車標誌告示牌設立之照片（該照片
    顯示禁止停車標誌係設置於慶城街61至75號之間）1 幀所示
    ，異議人上開機車所停放之地點附近，確設有「騎樓、人行
    道禁止停車」之標誌，足認本件異議人停放機車之地點，確
    屬前述「騎樓、人行道」標誌規範效力所及之禁止停車處所
    無疑；復依前揭採證照片所示，異議人上開機車確係停放於
    鋪有方形地磚之專供行人行走之地面道路，而上開「騎樓、
    人行道禁止停車」標誌，既已明白揭示該處騎樓、人行道均
    屬禁止停車處所之意旨，並賦予法規範之效力，異議人既係
    考領有合格駕駛執照之人，對於上開交通法規之規定自難諉
    為不知，而應受其拘束，並負有注意之義務。至異議人辯稱
    違規地點旁邊因工地施工而將停車位佔用，致用路人無法停
    車乙節，縱認屬實，然異議人仍應尋找附近其他合法之停車
    處所停車，與本件異議人違規停車事由之成立不生何等影響
    ，尚難執為得免罰之依據，併予敘明。
五、綜上，本件異議人於上開舉發違規時、地，在設有禁止停車
    標誌之處所停車之違規事實已堪認定。原處分機關據以援引
    道路交通管理處罰條例第56條第1 項第4 款及違反道路交通
    管理事件統一裁罰基準表之規定，對異議人裁處罰鍰600 元
    ，於法並無不當，本件異議為無理由，應予駁回。
六、據上論斷，依道路交通管理處罰條例第87條第2 項，道路交
    通事件處理辦法第18條，裁定如主文。
中    華    民    國    100   年    11    月    30    日
                    刑事第十庭    法  官  林淑婷
上列正本證明與原本無異。
如不服本裁定，應於裁定送達後五日內敘明抗告理由，向本院提
出抗告狀。
                                  書記官  梁宜庭
中    華    民    國   100    年    11    月    30    日